【裁判字號】    96,小上,76
【裁判日期】    970131
【裁判案由】    清償債務
【裁判全文】
臺灣桃園地方法院民事裁定              96年度小上字第76號
上  訴  人  甲○○
被上訴人    友邦國際信用卡股份有限公司
法定代理人  乙○○
上列當事人間清償債務事件，上訴人對於民國96年8 月7 日本院
桃園簡易庭96年度桃小字第1361號第一審判決提起上訴，本院裁
定如下：
    主  文
上訴駁回。
第二審訴訟費用新臺幣壹仟伍佰元由上訴人負擔。
    理  由
一、按對於小額程序之第一審裁判之上訴或抗告，非以其違背法
    令為理由，不得為之，民事訴訟法第436 條之24第2 項定有
    明文。而所謂違背法令，依同法第436 條之32第2 項準用同
    法第468 條、第469 條第1 款至第5 款規定，係指判決不適
    用法規或適用不當者，以及 (一)判決法院之組織不合法者
    ，(二)依法律或裁判應迴避之法官參與裁判者，(三)法院於
    權限之有無辨別不當或違背專屬管轄之規定者，(四)當事人
    於訴訟未經合法代理者，(五)違背言詞辯論公開之規定者而
    言。次依民事訴訟法第436 條之25規定，小額程序之上訴狀
    內應記載上訴理由，表明下列二款事項：（一）原判決所違
    背之法令及其具體內容；（二）依訴訟資料可認為原判決有
    違背法令之具體事實，即上訴人於上訴狀或理由書內應有具
    體之指摘，並揭示該法規之條項或內容，若係成文法以外之
    法則，應揭示該法則之旨趣，倘為司法院之解釋或最高法院
    之判例，則應揭示該判解之字號或其內容，如上訴狀或理由
    書未依此項方法表明者，即難認為已對原判決違背法令有具
    體之指摘，其上訴自難認為合法，此有最高法院71年度台上
    字第314 號判例意旨可參。
二、本件上訴意旨略以：對於被上訴人主張上訴人持有其所發行
    之信用卡消費一事，為上訴人所否認，上訴人於民國95年10
    月28日收到被上訴人所寄發之信用卡至今未作任何消費，也
    未曾收到被上訴人所寄發之「預借現金密碼」信函，然於收
    到信用卡後一個月內收到被上訴人寄的帳單，指稱上訴人除
    原指定代償新台幣（下同）8 萬元外，尚需支付94年10月28
    日額外的預借現金2 萬元及手續費700 元，當時上訴人曾經
    向被上訴人爭執此事，並向警方報案，並由警方取得領款人
    之影像，足證系爭款項並非上訴人所消費或預借云云。
三、經查，綜觀本件上訴人之上訴狀意旨，在於爭執伊並未持被
    上訴人所發行之信用卡為消費借款或預借現金等事實，其均
    未具體說明原審判決究竟有何不適用法規、適用法規不當、
    或有何民事訴訟法第469 條第1 款至第5 款之事實。揆諸首
    揭說明，本件上訴人之上訴狀所載上訴理由，難認已依法具
    體表明原審判決如何違背法令，是其上訴未合於民事訴訟法
    第436 條之25之規定，自認上訴不合法，應予駁回之。
四、末按，法院為訴訟費用之裁判時，應確定其費用額，民事訴
    訟法第436 條之32第1 項準用第436 條之19第1 項定有明文
    。經查，本件上訴人應負擔之第二審訴訟費用確定為1,500
    元，爰裁定如主文第二項所示。
五、據上論結，本件上訴為不合法，依民事訴訟法第436 條之32
    第1 項、第2 項、第436 條之19第1 項、第444 條第1 項前
    段、第95條、第78條，裁定如主文。
中    華    民    國    97    年    1     月    31    日
                  民事第一庭  審判長法官   郭琇玲
                              法      官   林哲賢
                              法      官   田玉芬
以上正本係照原本作成。
本件不得抗告。
中    華    民    國    97    年    1     月    31    日
                              書  記  官   李麗娟


司法院資訊處製作；財團法人民間司法改革基金會備份。
